# 先拆迁后还建房屋如何入账

提问人：zztdf 时间：2017-12-26 09:30:55
某单位房屋被拆迁，协议承诺会“拆一还一，就近安置”。但是还建房迟迟没有动工，打听后，说是两三年后还建房才会开始建设，现在连项目审批都没批下来。现在会计分录怎么做，以后得到还建房了又应该怎么操作，还建房入账价值应如何计算？请各位不吝赐教。

回答人：chenyiwei
如果用于补偿的房产为原地还建，则从旧房被拆除到交付新房可能需要几年时间，在此期间内房地产的公允价值可能有较大的变化。
对这一过程中的会计处理，我们建议：在旧房被腾空时，按旧房的账面价值转为一项“其他非流动资产”，此后在等待交付新房期间，该项资产一直保持不变。接收新房时，按被拆除的旧房当初被拆除前的评估值作为新房的入账价值（因为当初的拆迁补偿协议达成的基础是旧房的评估值，而不是现时新房的公允价值，因此当时旧房的公允价值可以看作新房的取得成本），该入账价值与旧房原账面价值之间的差额为递延收益，在新房的折旧年限内摊销，计入各年度的其他收益。